---
title: "环境暴露评估"
---

环境暴露数据种类
===============
## 空气污染

### CHAP

[CHAP](https://weijing-rs.github.io/product.html) (ChinaHighAirPollutants)，由马里兰大学的研究院韦晶博士团队生成，使用数据免费，但需要跟韦博士签订协议，
高质量的文章需要带韦博士为共同通讯作者。CHAP数据种类多，空间精度高（大部分为1*1km的空间精度和日均数据），包含的污染物包括：

- PM$_{1}$ （1*1km，日均数据）2000-2021年
- PM$_{2.5}$ （1*1km，日均数据）2000-2021年
- PM$_{10}$ （1*1km，日均数据）2000-2021年
- 臭氧（O$_3$）（1*1km，日均数据）2000年至今
- 二氧化氮（NO$_2$）（10*10km，日均数据）2008年至今
- 二氧化硫（NO$_2$）（10*10km，日均数据）2008年至今
- 一氧化碳（CO）（10*10km，日均数据）2013年至今

- 6种PM$_{2.5}$化学组分（10*10km，日均数据）2000年至今
  - 黑碳（black carbon）
  - 有机物（organic matter）
  - 硫酸盐（sulphate, SO$_4^{2-}$）
  - 硝酸盐（nitrate, NO$_3^-$）
  - 铵盐（ammonium, NH$_4^+$）
  - 氯化物（ammonium, Cl$^-$）
- 16种环境多环芳烃（outdoor polycyclic aromatic hydrocarbons, PAHs）
  * naphthalene (Nap)
  * acenaphthene (Ace), 
  * acenaphthylene (Acy), 
  * fluorene (Flu), 
  * phenanthrene (Phe), 
  * anthracene (Ant), 
  * fluoranthene (Fla), 
  * pyrene (Pyr), 
  * benz[a]anthracene (BaA), 
  * chrysene (Chr), 
  * benzo[b]fluoranthene (BbF), 
  * benzo[k]fluoranthene (BkF), 
  * benzo[a]pyrene (BaP), 
  * dibenz[a,h]anthracene (DahA), 
  * benzo[ghi]perylene (BghiP) 
  * indeno[1,2,3-cd] pyrene (IcdP))


### TAP

[TAP](https://tapdata.org.cn/) (Tracking Air Pollution in China) 中国大气成分近实时追踪数据集，由清华大学的TAP团队开发。免费+开源，空间精度较低，现有10*10km的网格化数据产品，包含的污染物包括：

- PM$_{2.5}$ （1*1km，日均数据）2000年至今
- PM$_{2.5}$化学组分 （10*10km，日均数据）2000年至今
  * 黑碳（black carbon）
  * 有机物（organic matter）
  * 硫酸盐（sulphate, SO$_4^{2-}$）
  * 硝酸盐（nitrate, NO${_3^-}$）
  * 铵盐（ammonium, NH$_4^+$）
- 臭氧（O$_3$）（10*10km，日均数据）2013年至今

## 温度


## 绿植覆盖


## 夜晚灯光


环境暴露评估的时间窗口
======================

## 短期

## 长期


环境暴露评估方式
================
## 地区水平



## 个体水平：

### 个体文本地址转经纬度

四川大学公共卫生学院的林小军教授开发的[amapR](https://github.com/xiaojunlin/amapR)，可使用高德地图API把具体的文本类型的地址转换成数值型的经纬度。




### 根据经纬度的双线性插值暴露评估



R代码及展示
===========

```{r eval=FALSE}
pacman::p_load(ggplot2, dplyr, raster)


```

### 文本地址转经纬度R代码

```{r eval=FALSE}
# devtools::install_github("xiaojunlin/amapR") 
library(amapR)
options(amap.key = 'xxxxxxxx')
test <- data.frame(n = 1:100, address = c("华中科技大学", "四川大学"))
result <- geocoord(data = test, address = "address")
```

### 双线性插值暴露评估R代码
